
Config:
  hfst:
    Gen: ../../../src/generator-dict-gt-norm.hfst
    Morph: ../../../src/analyser-dict-gt-norm.hfst
  xerox:
    Gen: ../../../src/generator-dict-gt-norm.xfst
    Morph: ../../../src/analyser-dict-gt-norm.xfst
    App: lookup

Tests:

  Verb - pappaattiđ: # not checked
    pappaattiđ+V+Inf: pappaattiđ
    pappaattiđ+V+Ind+Prs+Sg1: pappaattâm
    pappaattiđ+V+Ind+Prs+Sg2: pappaattah
    pappaattiđ+V+Ind+Prs+Sg3: pappaat
    pappaattiđ+V+Ind+Prs+Du1: pappaatteen
    pappaattiđ+V+Ind+Prs+Du2: pappaatvettee
    pappaattiđ+V+Ind+Prs+Du3: pappaattává
    pappaattiđ+V+Ind+Prs+Pl1: pappaattep
    pappaattiđ+V+Ind+Prs+Pl2: pappaatvetteđ
    pappaattiđ+V+Ind+Prs+Pl3: pappaatteh
    pappaattiđ+V+Ind+Prt+Sg1: pappaattim
    pappaattiđ+V+Ind+Prt+Sg2: pappaattih
    pappaattiđ+V+Ind+Prt+Sg3: pappaattij
    pappaattiđ+V+Ind+Prt+Du1: [pappaattáim, pappaattááim]
    pappaattiđ+V+Ind+Prt+Du2: [pappaattááid, pappaattáid]
    pappaattiđ+V+Ind+Prt+Du3: [pappaattáin, pappaattááin]
    pappaattiđ+V+Ind+Prt+Pl1: pappaattijm
    pappaattiđ+V+Ind+Prt+Pl2: pappaattijd
    pappaattiđ+V+Ind+Prt+Pl3: pappaattii
    pappaattiđ+V+Cond+Sg1: pappaattiččim
    pappaattiđ+V+Cond+Sg2: pappaattiččih
    pappaattiđ+V+Cond+Sg3: pappaattiččij
    pappaattiđ+V+Cond+Du1: [pappaattiččijm, pappaattiččiijm]
    pappaattiđ+V+Cond+Du2: [pappaattiččijd, pappaattiččiijd]
    pappaattiđ+V+Cond+Du3: [pappaattiččijn, pappaattiččiijn]
    pappaattiđ+V+Cond+Pl1: pappaattiččijm
    pappaattiđ+V+Cond+Pl2: pappaattiččijd
    pappaattiđ+V+Cond+Pl3: pappaattiččii
    pappaattiđ+V+Pot+Sg1: pappaattižžeem
    pappaattiđ+V+Pot+Sg2: pappaattižžeeh
    pappaattiđ+V+Pot+Sg3: pappaattiš
    pappaattiđ+V+Pot+Du1: pappaattižžeen
    pappaattiđ+V+Pot+Du2: pappaattišvettee
    pappaattiđ+V+Pot+Du3: pappaattižává
    pappaattiđ+V+Pot+Pl1: pappaattižžep
    pappaattiđ+V+Pot+Pl2: pappaattišvetted
    pappaattiđ+V+Pot+Pl3: pappaattižeh
    pappaattiđ+V+PrsPrc: pappaattiee
    pappaattiđ+V+PrfPrc: pappaattim
    pappaattiđ+V+Actio: pappaattim
    pappaattiđ+V+Actio+Ess: pappaattimin
    pappaattiđ+V+Actio+Loc: pappaattimist
    pappaattiđ+V+Ger: pappaattidijn
    pappaattiđ+V+VAbess: [pappaattihennáá, pappaattihinnáá, pappaattihánnáá]
    
    
  Verb - pappaattiđ: # not checked    
    iällááttiđ+V+Inf: iälˊlááttiđ
    iällááttiđ+V+Ind+Prs+Sg1: iälˊlááttâm
    iällááttiđ+V+Ind+Prs+Sg2: iälˊlááttah
    iällááttiđ+V+Ind+Prs+Sg3: iälˊláát
    iällááttiđ+V+Ind+Prs+Du1: iälˊláátteen
    iällááttiđ+V+Ind+Prs+Du2: iälˊlááttvettee
    iällááttiđ+V+Ind+Prs+Du3: iälˊlááttává
    iällááttiđ+V+Ind+Prs+Pl1: iälˊlááttep
    iällááttiđ+V+Ind+Prs+Pl2: iälˊláátvetteđ
    iällááttiđ+V+Ind+Prs+Pl3: iälˊláátteh
    iällááttiđ+V+Ind+Prt+Sg1: iälˊlááttim
    iällááttiđ+V+Ind+Prt+Sg2: iälˊlááttih
    iällááttiđ+V+Ind+Prt+Sg3: iälˊlááttij
    iällááttiđ+V+Ind+Prt+Du1: [iälˊlááttáim, iälˊlááttááim]
    iällááttiđ+V+Ind+Prt+Du2: [iälˊlááttááid, iälˊlááttáid]
    iällááttiđ+V+Ind+Prt+Du3: [iälˊlááttáin, iälˊlááttááin]
    iällááttiđ+V+Ind+Prt+Pl1: iälˊlááttijm
    iällááttiđ+V+Ind+Prt+Pl2: iälˊlááttijd
    iällááttiđ+V+Ind+Prt+Pl3: iälˊlááttii
    iällááttiđ+V+Cond+Sg1: iälˊlááttiččim
    iällááttiđ+V+Cond+Sg2: iälˊlááttiččih
    iällááttiđ+V+Cond+Sg3: iälˊlááttiččij
    iällááttiđ+V+Cond+Du1: [iälˊlááttiččijm, iälˊlááttiččiijm]
    iällááttiđ+V+Cond+Du2: [iälˊlááttiččijd, iälˊlááttiččiijd]
    iällááttiđ+V+Cond+Du3: [iälˊlááttiččijn, iälˊlááttiččiijn]
    iällááttiđ+V+Cond+Pl1: iälˊlááttiččijm
    iällááttiđ+V+Cond+Pl2: iälˊlááttiččijd
    iällááttiđ+V+Cond+Pl3: iälˊlááttiččii
    iällááttiđ+V+Pot+Sg1: iälˊlááttižžeem
    iällááttiđ+V+Pot+Sg2: iälˊlááttižžeeh
    iällááttiđ+V+Pot+Sg3: iälˊlááttiš
    iällááttiđ+V+Pot+Du1: iälˊlááttižžeen
    iällááttiđ+V+Pot+Du2: iälˊlááttišvettee
    iällááttiđ+V+Pot+Du3: iälˊlááttižává
    iällááttiđ+V+Pot+Pl1: iälˊlááttižžep
    iällááttiđ+V+Pot+Pl2: iälˊlááttišvetted
    iällááttiđ+V+Pot+Pl3: iälˊlááttižeh
    iällááttiđ+V+PrsPrc: iälˊlááttiee
    iällááttiđ+V+PrfPrc: iälˊlááttim
    iällááttiđ+V+Actio: iälˊlááttim
    iällááttiđ+V+Actio+Ess: iälˊlááttimin
    iällááttiđ+V+Actio+Loc: iälˊlááttimist
    iällááttiđ+V+Ger: iälˊlááttidijn
    iällááttiđ+V+VAbess: [iälˊlááttihennáá, iälˊlááttihinnáá, iälˊlááttihánnáá]
    
    
  Verb - cokkiittiđ: # not checked    
    cokkiittiđ+V+Inf: cokkiittiđ
    cokkiittiđ+V+Ind+Prs+Sg1: cokkiittâm
    cokkiittiđ+V+Ind+Prs+Sg2: cokkiittah
    cokkiittiđ+V+Ind+Prs+Sg3: cokkiit
    cokkiittiđ+V+Ind+Prs+Du1: cokkiitteen
    cokkiittiđ+V+Ind+Prs+Du2: cokkiitvettee
    cokkiittiđ+V+Ind+Prs+Du3: cokkiittává
    cokkiittiđ+V+Ind+Prs+Pl1: cokkiittep
    cokkiittiđ+V+Ind+Prs+Pl2: cokkiitvetteđ
    cokkiittiđ+V+Ind+Prs+Pl3: cokkiitteh
    cokkiittiđ+V+Ind+Prt+Sg1: cokkiittim
    cokkiittiđ+V+Ind+Prt+Sg2: cokkiittih
    cokkiittiđ+V+Ind+Prt+Sg3: cokkiittij
    cokkiittiđ+V+Ind+Prt+Du1: [cokkiittáim, cokkiittááim]
    cokkiittiđ+V+Ind+Prt+Du2: [cokkiittááid, cokkiittáid]
    cokkiittiđ+V+Ind+Prt+Du3: [cokkiittáin, cokkiittááin]
    cokkiittiđ+V+Ind+Prt+Pl1: cokkiittijm
    cokkiittiđ+V+Ind+Prt+Pl2: cokkiittijd
    cokkiittiđ+V+Ind+Prt+Pl3: cokkiittii
    cokkiittiđ+V+Cond+Sg1: cokkiittiččim
    cokkiittiđ+V+Cond+Sg2: cokkiittiččih
    cokkiittiđ+V+Cond+Sg3: cokkiittiččij
    cokkiittiđ+V+Cond+Du1: [cokkiittiččijm, cokkiittiččiijm]
    cokkiittiđ+V+Cond+Du2: [cokkiittiččijd, cokkiittiččiijd]
    cokkiittiđ+V+Cond+Du3: [cokkiittiččijn, cokkiittiččiijn]
    cokkiittiđ+V+Cond+Pl1: cokkiittiččijm
    cokkiittiđ+V+Cond+Pl2: cokkiittiččijd
    cokkiittiđ+V+Cond+Pl3: cokkiittiččii
    cokkiittiđ+V+Pot+Sg1: cokkiittižžeem
    cokkiittiđ+V+Pot+Sg2: cokkiittižžeeh
    cokkiittiđ+V+Pot+Sg3: cokkiittiš
    cokkiittiđ+V+Pot+Du1: cokkiittižžeen
    cokkiittiđ+V+Pot+Du2: cokkiittišvettee
    cokkiittiđ+V+Pot+Du3: cokkiittižává
    cokkiittiđ+V+Pot+Pl1: cokkiittižžep
    cokkiittiđ+V+Pot+Pl2: cokkiittišvetted
    cokkiittiđ+V+Pot+Pl3: cokkiittižeh
    cokkiittiđ+V+PrsPrc: cokkiittiee
    cokkiittiđ+V+PrfPrc: cokkiittim
    cokkiittiđ+V+Actio: cokkiittim
    cokkiittiđ+V+Actio+Ess: cokkiittimin
    cokkiittiđ+V+Actio+Loc: cokkiittimist
    cokkiittiđ+V+Ger: cokkiittidijn
    cokkiittiđ+V+VAbess: [cokkiittihennáá, cokkiittihinnáá, cokkiittihánnáá]
    
  Verb - kulluuttiđ: # not checked    
    kulluuttiđ+V+Inf: kulluuttiđ
    kulluuttiđ+V+Ind+Prs+Sg1: kulluuttâm
    kulluuttiđ+V+Ind+Prs+Sg2: kulluuttah
    kulluuttiđ+V+Ind+Prs+Sg3: kulluut
    kulluuttiđ+V+Ind+Prs+Du1: kulluutteen
    kulluuttiđ+V+Ind+Prs+Du2: kulluutvettee
    kulluuttiđ+V+Ind+Prs+Du3: kulluuttává
    kulluuttiđ+V+Ind+Prs+Pl1: kulluuttep
    kulluuttiđ+V+Ind+Prs+Pl2: kulluutvetteđ
    kulluuttiđ+V+Ind+Prs+Pl3: kulluutteh
    kulluuttiđ+V+Ind+Prt+Sg1: kulluuttim
    kulluuttiđ+V+Ind+Prt+Sg2: kulluuttih
    kulluuttiđ+V+Ind+Prt+Sg3: kulluuttij
    kulluuttiđ+V+Ind+Prt+Du1: [kulluuttáim, kulluuttááim]
    kulluuttiđ+V+Ind+Prt+Du2: [kulluuttááid, kulluuttáid]
    kulluuttiđ+V+Ind+Prt+Du3: [kulluuttáin, kulluuttááin]
    kulluuttiđ+V+Ind+Prt+Pl1: kulluuttijm
    kulluuttiđ+V+Ind+Prt+Pl2: kulluuttijd
    kulluuttiđ+V+Ind+Prt+Pl3: kulluuttii
    kulluuttiđ+V+Cond+Sg1: kulluuttiččim
    kulluuttiđ+V+Cond+Sg2: kulluuttiččih
    kulluuttiđ+V+Cond+Sg3: kulluuttiččij
    kulluuttiđ+V+Cond+Du1: [kulluuttiččijm, kulluuttiččiijm]
    kulluuttiđ+V+Cond+Du2: [kulluuttiččijd, kulluuttiččiijd]
    kulluuttiđ+V+Cond+Du3: [kulluuttiččijn, kulluuttiččiijn]
    kulluuttiđ+V+Cond+Pl1: kulluuttiččijm
    kulluuttiđ+V+Cond+Pl2: kulluuttiččijd
    kulluuttiđ+V+Cond+Pl3: kulluuttiččii
    kulluuttiđ+V+Pot+Sg1: kulluuttižžeem
    kulluuttiđ+V+Pot+Sg2: kulluuttižžeeh
    kulluuttiđ+V+Pot+Sg3: kulluuttiš
    kulluuttiđ+V+Pot+Du1: kulluuttižžeen
    kulluuttiđ+V+Pot+Du2: kulluuttišvettee
    kulluuttiđ+V+Pot+Du3: kulluuttižává
    kulluuttiđ+V+Pot+Pl1: kulluuttižžep
    kulluuttiđ+V+Pot+Pl2: kulluuttišvetted
    kulluuttiđ+V+Pot+Pl3: kulluuttižeh
    kulluuttiđ+V+PrsPrc: kulluuttiee
    kulluuttiđ+V+PrfPrc: kulluuttim
    kulluuttiđ+V+Actio: kulluuttim
    kulluuttiđ+V+Actio+Ess: kulluuttimin
    kulluuttiđ+V+Actio+Loc: kulluuttimist
    kulluuttiđ+V+Ger: kulluuttidijn
    kulluuttiđ+V+VAbess: [kulluuttihennáá, kulluuttihinnáá, kulluuttihánnáá]
    
